臺灣高等法院臺中分院刑事裁定　　　　 94年度聲再字第191號
再審聲請人
即受判決人　甲○○
上列再審聲請人因聲請再審案件，對於本院 94年度上訴字第882
號中華民國94年7月20日確定判決 （臺灣臺中地方法院93年度訴
字第1617號、臺灣彰化地方法院檢察署93年度偵字第6035號）聲
請再審，本院裁定如下：
　  主 　 文
再審之聲請駁回。
 　 理　  由
一、聲請意旨略稱：（一）原確定判決認本案證人林金淵、朱天
    豪、蔡佩娟、楊彩粉、林黛玲、廖夙川、蕭秋娥、被告甲○
    ○、廖文志、陳順慶、歐陽萬鵬、謝武霖、吳建龍、李瑞翔
    、洪明仁、陳天從、林文昱等人先前之陳述，相對於審判中
    之陳述，具有較可信之特別情況，且為證明犯罪事實存在否
    所必要，而得為證據，並認上開證人於審判期日審理時與警
    詢時不符之陳述，均係事後迴護再審聲請人即受判決人甲○
    ○（下稱再審聲請人）等人，而不足採信。惟證人即被告廖
    文志於第一審審理時之證言與第二審審理時之證言相符，而
    證人即被害人朱天豪，於警詢時及審理中之證言，非其親見
    親聞，乃傳聞而來，並無積極證據證明再審聲請人確有恐嚇
    之行為，另證人即被害人林金淵於 94年3月17日第一審審理
    時到庭結證之內容，均說明其未遭恐嚇或妨害自由意志。而
    上述證人於審判期日之證詞，係經當庭交互詰問並具結，自
    較未經交互詰問之警詢時及偵訊中之證詞可採。詎原確定判
    決僅以事件之記憶，每每因時日經過而日趨模糊，並未詳加
    調查及審酌前開證人警詢筆錄已非出於其等之真意及屬審判
    外陳述之傳聞證據，且未傳喚證人鍾明鴻到庭說明等情，而
    此足以以影響再審聲請人是否涉犯恐嚇取財罪嫌之認定，乃
    原確定判決未予調查，即遽認定前開證人之證詞係曲意維持
    再審聲請人等人而逕行排除前開證人於審判中依法定程序具
    結後所為有利再審聲請人之陳述，其認事用法即有違誤，顯
    有適用證據法則不當及應於審判期日調查證據未予調查之違
    法。（二）原確定判決採認再審聲請人於 93年4月13日與案
    外人官有康間之錄音譯文內容，與被告陳順慶於93年4月5日
    之對話內容，及證人林金淵被迫簽發下本票後，透過綽號「
    阿波」、「萬枝」者與被告陳順慶、林文昱、廖文志及再審
    聲請人協調過程之通訊監察譯文，作為不利於再審聲請人之
    論據。惟上開監聽譯文內容，原審並未逐一提示於再審聲請
    人等人辨識並告以要旨，且再審聲請人一再請求勘驗該監聽
    譯文，而此攸關再審聲請人是否該當恐嚇取財犯行之認定，
    應予詳加審酌，原確定判決卻未履行此項調查程序及審酌監
    聽之錄音內容，復未於理由中說明無調查必要之理由，即遽
    採為斷罪資料，自有應於審判期日調查證據未予調查之違法
    。（三）原確定判決於審判期日時未告知再審聲請人等最後
    有何證據請求調查，即諭知調查證據完畢並為論告，乃原確
    定判決有調查證據程序違背法令。因認原確定判決有諸多重
    要證據漏未審酌並予調查，爰依刑事訴訟法第 421條之規定
    聲請再審。
二、按不得上訴於第三審法院之案件，除刑事訴訟法第420 條規
    定外，其經第二審確定之有罪判決，如就足生影響於判決之
    重要證據漏未審酌者，亦得為受判決人之利益，聲請再審，
    刑事訴訟法第421 條固定有明文。惟本條所稱之證據，須足
    生影響於判決認定結果，且未經原確定判決審酌者，始足當
    之。茍業經原確定判決審酌，或非足生影響於判決之重要證
    據，均不得據以聲請再審。經查：（一）再審聲請人上開聲
    請意旨（一）指摘原確定判決採信證人林金淵、朱天豪、蔡
    佩娟、楊彩粉、林黛玲、廖夙川、蕭秋娥、被告甲○○、廖
    文志、陳順慶、歐陽萬鵬、謝武霖、吳建龍、李瑞翔、洪明
    仁、陳天從、林文昱等人先前之陳述，而不採信證人即被告
    廖文志於第一審審理時與第二審審理時之證言，並指摘原確
    定判決採信證人即被害人朱天豪於警詢時及審理中之非其親
    見親聞乃傳聞而來之證言，不採信證人即被害人林金淵於94
    年3月17 日第一審審理時到庭結證之內容，復指摘原確定判
    決未傳喚證人鍾明鴻到庭說明。此無非係就原確定判決證據
    取捨之結果，再加以爭執，自不符合刑事訴訟法第421 條所
    規定「就足生影響於判決之重要證據漏未審酌」，其所為再
    審之聲請，自屬無據。（二）再審聲請人上開聲請意旨（二
    ）、（三），無非係就原確定判決於審判期日調查證據應遵
    守之程序未予遵守而加以指摘，此與刑事訴訟法第421 條所
    規定「就足生影響於判決之重要證據漏未審酌」亦有所不符
    。其所為再審之聲請，亦屬無據。是本件再審聲請人執前詞
    聲請再審，自不足取，為無理由，自應駁回其再審之聲請。
三、據上論斷，應依刑事訴訟法第434條第1項，裁定如主文。
中　　華　　民　　國　　94　　年　　8 　　月　　31　　日
              刑事第八庭  審判長法  官  羅  得  村
                                法  官  劉  榮  服
                                法  官  巫  政  松
上列正本證明與原本無異。
不得抗告。
                                書記官  陳  妙  瑋
中　　華　　民　　國　　94　　年　　9 　　月　　5 　　日
                                                      Ａ
